臺灣新竹地方法院刑事判決　　　　　　 96年度簡上字第113號
上　訴　人
即　被　告　乙○○
上列上訴人因家暴傷害案件，不服本院新竹簡易庭九十六年度竹
簡字第六０二號中華民國九十六年四月三十日第一審簡易判決（
聲請案號：九十六年度偵字第二０六一號），提起上訴，本院管
轄第二審之合議庭判決如下：
    主  文
原判決撤銷。
乙○○傷害人之身體，處拘役貳拾日，如易科罰金，以新臺幣壹
仟元折算壹日；減為拘役壹拾日，如易科罰金，以新臺幣壹仟元
折算壹日。緩刑貳年。
    事  實
一、乙○○與甲○○係夫妻關係，乙○○於民國九十六年一月二
    日晚上十時許，在其與甲○○位於新竹市○區○○路二五七
    號住處一樓客廳內，因細故與甲○○發生口角，雙方無法溝
    通，甲○○欲外出以便離開爭執現場，詎乙○○為阻止甲○
    ○外出，竟基於傷害他人身體之犯意，與甲○○拉扯，致甲
    ○○跌倒受有左側大腿、小腿挫傷等傷害。
二、案經甲○○訴由臺灣新竹地方法院檢察署檢察官偵查聲請簡
    易判決處刑。
    理  由
一、上揭傷害事實業據上訴人即被告乙○○於本院審理時坦承不
    諱，復據告訴人甲○○於偵查中指訴其遭被告徒手推倒受傷
    等語甚詳（參偵查卷宗第二頁、第一二頁），並有國泰綜合
    醫院新竹分院乙種診斷證明書在卷可資佐證（見偵查卷宗第
    四頁），被告自白與事實相符，本件事證明，被告傷害犯行
    堪以認定。
二、核被告所為，係犯刑法第二百七十七條第一項之罪，被告初
    否認犯行而提起上訴，惟被告於本院審理時已坦承本件傷害
    犯行，是被告之上訴即無理由，原審認被告犯行事證明確，
    依上開規定予以論罪科刑，固非無見。惟查：
（一）中華民國九十六年罪犯減刑條例於九十六年七月十六日起
      施行，被告犯罪時間為九十六年一月二日，係在九十六年
      四月二十四日以前，所犯刑法第二百七十七條第一項之傷
      害罪符合該條例第二條第一項第三款之情形，應依法減輕
      其刑二分之一，原審未及審酌減刑事由，尚有未合。
（二）被告於九十六年八月十七日與告訴人成立調解，告訴人同
      意不再追究被告本件傷害之民、刑事責任，有九十六年度
      家調字第二七三號調解筆錄及刑事陳述意見狀各一份附卷
      可佐，原審亦未及審酌。
（三）本件上訴雖無理由，然因原審判決既有前開未及審酌之處
      ，即屬無可維持，應由本院將原判決撤銷。爰審酌被告與
      告訴人係夫妻關係，因細故發生口角爭執，雙方於拉扯中
      致告訴人跌倒受傷暨告訴人所受傷勢程度，及被告犯後坦
      承犯行且已與告訴人達成和解堪認態度良好等一切情狀，
      量處如主文第二項前段所示之刑及諭知易科罰金之折算標
      準，並依中華民國九十六年罪犯減刑條例第二條第一項第
      三款之規定，減輕其刑二分之一如主文第二項後段所示之
      刑及諭知易科罰金之折算標準。
三、末查被告前未曾因故意犯罪受有期徒刑以上刑之宣告，有臺
    灣高等法院被告前案紀錄表在卷足按，其因一時衝動致罹刑
    章，犯罪後坦承犯行，態度良好，業與告訴人達成民事和解
    ，已如前述，其經此次偵審程序，當知所警惕，信無再犯之
    虞，本院認其所受宣告之刑以暫不執行為適當，故依刑法第
    七十四條第一項第一款之規定，宣告緩刑二年，以啟自新。
據上論斷，應依刑事訴訟法第四百五十五條之一第一項、第三項
、第三百六十九條第一項前段、第三百六十四條、第二百九十九
條第一項前段，刑法第二百七十七條第一項、第四十一條第一項
前段、第七十四條第一項第一款，中華民國九十六年罪犯減刑條
例第二條第一項第三款、第七條，刑法施行法第一條之一第一項
、第二項前段，判決如主文。
本案經檢察官侯少卿到庭執行職務。
中　　華　　民　　國　　96　　年　　10　　月　　24　　日
                  刑事第六庭    審判長法　官  遲中慧
                                      法  官  魏瑞紅
                                      法  官  黃美盈
以上正本證明與原本無異。
不得上訴。
中　　華　　民　　國　　96　　年　　10　　月　　24　　日
                                      書記官  吳美雲
附錄法條：
中華民國刑法第277條第1項（普通傷害罪）
傷害人之身體或健康者，處3年以下有期徒刑、拘役或1千元以下
罰金。
